臺灣臺中地方法院刑事判決　　　　　　96年度重訴字第2841號
公　訴　人　臺灣臺中地方法院檢察署檢察官
被　　　告　乙○○
　　　　　　　　　　（現羈押在臺灣臺中看守所）
選任辯護人　楊玉珍律師
上列被告因違反毒品危害防制條例案件，經檢察官提起公訴（96
年度偵字第15681號），本院判決如下：
    主    文
乙○○共同運輸第一級毒品，處有期徒刑拾陸年。扣案之第一級
毒品海洛因陸包（淨重共計壹仟參佰捌拾壹點貳玖公克，包裝袋
陸個共重壹佰零陸點玖伍公克），沒收銷燬之。扣案之紙盒、義
肢各壹個均沒收。
    犯罪事實
一、乙○○明知海洛因為毒品危害防制條例第2條第2項第1款所
    規定之第一級毒品，不得製造、運輸、販賣、施用或持有，
    且係行政院依懲治走私條例第2條規定所公告之「管制物品
    項目及其數額」甲項第4款規定管制進出口之物品，竟與真
    實姓名、年籍不詳自稱「魯受儉」之成年男子，共同基於自
    泰國運輸第一級毒品海洛因及私運管制物品進口之犯意聯絡
    ，由「魯受儉」將第一級毒品海洛因6包（淨重共計1381.29
    公克，空包裝重106.95公克）裝填於義肢中並包裝成包裹，
    於民國96年6月13日，在乙○○位在泰國曼谷之住處，交由
    乙○○在包裹上填寫寄件人姓名、地址之泰文，而在收件人
    部分則填寫收件人署名「LU SHOU JIAN」、收件地址「彰化
    縣和美鎮○○路350號、收件人聯絡電話「0000－000000」
    ，以快遞方式，由泰國郵寄至乙○○不知情之胞姐甲○○位
    在彰化縣和美鎮○○路350號之住處，「魯受儉」並與乙○
    ○約定，待上開海洛因毒品安全運抵臺灣後，將給予乙○○
    代價新臺幣（下同）100萬元。嗣於96年6月20日，該包裹寄
    達國內後，經財政部臺北關稅局以X光機掃描，發現該包裹
    內有填充物，經轉交財政部臺中關稅局注檢後，確定含有填
    充物，即以破壞方式，自義肢中取出扣案海洛因毒品6包，
    並報由法務部調查局航業海員調查處臺中站調查，該站報請
    臺灣臺中地方法院檢察署檢察官指揮偵辦後，乃封妥包裹，
    依原運送流程運送包裹。嗣經不知情之郵務士洪文和於96年
    6月21日下午5時46分許，以市內電話000000000號撥打包裹
    上記載之收件人聯絡電話「0000－000000」即乙○○之行動
    電話，表示包裹即將於30分鐘內送達，乙○○獲悉包裹即將
    寄達之訊息後，隨即以0000－000000號行動電話與甲○○之
    000000000號市內電話聯繫代收事宜，並要求甲○○以「魯
    受儉」名義收受，該包裹於同日下午6時20分許，寄達甲○
    ○位在彰化縣和美鎮○○路350號住處，並由甲○○代乙○
    ○以「魯受儉」名義收受包裹，嗣於96年6月23日查獲乙○
    ○，查悉上情。
二、案經法務部調查局航業海員調查處臺中站報告臺灣臺中地方
    法院檢察署檢察官偵查起訴。
    理    由
一、上揭犯罪事實，業據被告乙○○於偵查中及本院審理時坦承
    不諱，核與證人甲○○於調查站詢問時及偵查中之證述、證
    人洪文和於調查站詢問時之證述情節相符，並有被告入出境
    資料、被告所使用之電話號碼0000－000000號行動電話通聯
    紀錄、和美郵局投遞簽收清單、扣案毒品外觀照片各1份在
    卷可參，及扣案之包裝海洛因之紙盒、義肢各1個可稽。又
    扣案毒品6包經送鑑定結果，均含第一級毒品海洛因成分，
    合計淨重1381.29公克（空包裝總重106.95公克），純度67.
    71%，純質淨重935.27公克，有法務部調查局96年7月16日調
    科壹字第09623055650號鑑定書在卷可憑，足認被告自白確
    與事實相符。本案事證明確，被告犯行堪予認定，應予依法
    論科。
二、按海洛因係毒品危害防制條例第2條第2項第1款規定之第一
    級毒品，且係行政院依懲治走私條例第2條公告之「管制物
    品項目及其數額」甲項第4款所列之管制進出口物品。核被
    告所為，係犯毒品危害防制條例第4條第1項之運輸第一級毒
    品罪及懲治走私條例第2條第1項之私運管制物品進口罪。被
    告持有第一級毒品海洛因之低度行為，為運輸之高度行為所
    吸收，不另論罪。被告與真實姓名、年籍不詳，自稱「魯受
    儉」之成年男子2人間，有犯意聯絡及行為分擔，為共同正
    犯。被告一行為同時觸犯上開運輸第一級毒品罪與私運管制
    物品進口罪，為想像競合犯，應依刑法第55條前段，從一重
    之運輸第一級毒品罪處斷。再按持有毒品達一定數量者，加
    重其刑至2分之1，其標準由行政院定之，毒品危害防制條例
    第11條第4項定有明文。行政院於93年1月7日以院臺法字第
    0930080551號令發布施行「轉讓持有毒品加重其刑之數量標
    準」，依該標準第2條第1項規定，持有第一級毒品淨重5公
    克以上或第二級毒品淨重10公克以上，加重其刑至二分之一
    。本件被告持有之第一級毒品海洛因質純淨重935.27公克，
    持有數量逾上開行政院所定之「轉讓持有毒品加重其刑之數
    量標準」，固應依毒品危害防制條例第11條第4項規定加重
    其刑，惟死刑、無期徒刑，不得加重，刑法第64條第1項、
    第65條第1項分別定有明文，而毒品危害防制條例第4條第1
    項運輸第一級毒品罪之法定刑為死列或無期徒刑，依上揭規
    定，自不得再加重其刑。另被告為貪圖100萬元代價，應允
    運輸海洛因毒品入臺，雖非微量，惟數量與一般毒梟走私運
    輸毒品少者數千公克，多者以十數公斤計比較，其犯罪情節
    較諸大量走私運輸毒品以牟取暴利之人顯有重大差異，且其
    係為貪圖報酬受託運送，惡性未如主犯深重，致觸犯本件法
    定刑為死刑或無期徒刑之重罪，情輕法重，縱科以最輕之無
    期徒刑，仍嫌過重，客觀上足以引起一般人之同情，爰依刑
    法第59條規定酌量減輕其刑，並依刑法第64條第2項、第65
    條第2項規定，將法定刑死刑減輕為無期徒刑，無期徒刑減
    輕為20年以下15年以上有期徒刑。爰審酌被告整體犯罪之動
    機、目的僅為貪圖100萬元，犯罪之手段雖尚屬平和，惟毒
    品海洛因之數量並非輕微，可能對國家社會造成之嚴重危害
    ，然念及毒品甫運送至臺灣即遭監控，未因此獲有利益，犯
    後坦承犯行，態度良好等一切情狀，量處如主文所示之刑，
    以示懲儆。
三、扣案之第一級毒品海洛因6包，合計淨重1381.29公克，空包
    裝袋6個總重106.95公克，其內仍有微量毒品殘留，除非完
    全洗淨，否則就粉末而言，並無證據顯示可以完全剝離，均
    應依毒品危害防制條例第18條第1項前段規定諭知沒收銷燬
    之。又按毒品危害防制條例第18條第1項規定，得諭知沒收
    並銷燬之者，以查獲之毒品及專供製造或施用毒品之器具為
    限，並不及於可析離之毒品外包裝。且毒品危害防制條例第
    19條第1項關於沒收之規定，係採義務沒收主義。故凡犯同
    條例第4條至第9條、第12條、第13條或第14條第1項、第2項
    之罪者，其供犯罪所用之物或因犯罪所得之財物，均應諭知
    沒收，法院無審酌之餘地。而毒品之外包裝有防止毒品裸露
    、逸出及潮濕之功用，利於攜帶及運輸，其係供運輸毒品所
    用之物，至為顯然。本件用以夾藏海洛因以供運輸用之紙盒
    、義肢各1個，係共犯即自稱「魯受儉」之人所有，業經被
    告供述在卷，則就該紙盒、義肢，自應依毒品危害防制條例
    第19條第1項規定諭知沒收。
據上論斷，應依刑事訴訟法第299條第1項前段，毒品危害防制條
例第4條第1項、第18條第1項前段、第19條第1項，懲治走私條例
第2條第1項、第11條，刑法第11條、第28條、第55條、第59條，
判決如主文。
中　　華　　民　　國　　96　　年　　10　　月　　4 　　日
                        臺灣臺中地方法院刑事第五庭
                            審判長法  官  鍾堯航
                                  法  官  吳崇道
                                  法  官  劉麗瑛
上正本證明與原本無異。
如不服本判決，應於收送達後10日內向本院提出上訴書狀（應敘
述具體理由並附繕本）。
上訴書狀如未敘述理由，應於上訴期間屆滿後20日內補提理由書
於本院。
                                  書記官  王玟
中　　華　　民　　國　　96　　年　　10　　月　　4 　　日
附錄論罪科刑法條
毒品危害防制條例第4條第1項
製造、運輸、販賣第一級毒品者，處死刑或無期徒刑；處無期徒
刑者，得併科新臺幣 1 千萬元以下罰金。
懲治走私條例第2條第1項
私運管制物品進口、出口逾公告數額者，處 7 年以下有期徒刑，
得併科新臺幣 3 百萬元以下罰金。
